臺灣臺北地方法院民事判決　　　　　　　100年度建字第105號
原　　　告　弘蒲工程有限公司
法定代理人　李玉維
訴訟代理人　許盟志律師
複　代理人　黃中信
被　　　告　隆豐營造股份有限公司
法定代理人　洪忠興
訴訟代理人　黃文
上列當事人間請求給付工程款事件，本院於中華民國100年11月2
2日言詞辯論終結，判決如下：
    主      文
被告應給付原告新台幣壹佰肆拾肆萬捌仟肆佰壹拾玖元，及自民
國一百年三月二十九日起至清償日止，按年息百分之五計算之利
息。
訴訟費用由被告負擔。
本判決於原告以新台幣肆拾捌萬參仟元為被告供擔保後，得假執
行，但被告如以新台幣壹佰肆拾肆萬捌仟肆佰壹拾玖元為原告預
供擔保，得免為假執行。
    事實及理由
(甲)程序方面：
  原告起訴原請求被告給付新臺幣（下同）145 萬2170元及法定
  遲延利息，有支付命令聲請狀在卷，嗣將請求金額減縮為 144
  萬8419元，有準備(二)狀在卷，符合民事訴訟法第255條第1項第
  3款規定，合先敘明。
(乙)實體方面：
一原告主張：原告於民國98年間與被告簽訂工程承攬合約書（下
  稱工程契約），承攬基隆市98年度寬頻管道新建工程之管中管
  佈放工程（下稱系爭工程），約定按實做實算計價。嗣原告施
  作系爭工程業已完工，尚有工程款144 萬8419元未獲給付，爰
  依工程契約之約定，請求被告如數給付等語。並聲明：(一)被告
  應給付144 萬8419元，及自支付命令狀繕本送達翌日起至清償
  日止，按年息5%計算之利息。(二)願供擔保，請准宣告假執行。
二被告則以：依系爭契約第26條約定，原告應分擔工程保險費為
  每期請款金額3/1000，原告應扣除分擔工程保險費款項，且被
  告應交付原告系爭工承保固書。而被告於起訴後扣除上開保險
  費，就減縮後之工程款數額，被告已不爭執云云，資為抗辯。
  並聲明：(一)原告之訴駁回。(二)如受不利判決，請准提供現金或
  等值之有價證券供擔保，請准宣告免為假執行。
三兩造不爭執事項：
(一)原告於98年間與被告簽訂工程契約，承攬基隆市98年度寬頻管
  道新建工程之系爭管中管佈放工程，約定按實做實算計價，為
  兩造所不爭執，有工程契約在卷可稽。
(二)原告施作系爭工程業已完工，尚有工程款144 萬8419元尚未給
  付，為兩造所不爭執，有統一發票在卷足憑。
四兩造之爭點：
  經本院整理及兩造合意簡化爭點為：原告得請求被告給付工程
  款數額？
(一)兩造間工程契約第5條約定：「…二.進度計價：90%計價，…
  。三.驗收尾款：10%計價，於乙方（即原告）出具保固書且經
  業主正式驗收合格並待業主領得業主尾款後計價…。」是依此
  約定，原告施作系爭工程完工，並俟驗收合格出具保固書，被
  告即應給付全部工程款。
(二)查本件兩造於訴訟中就原告得請求之工程款數額，與被告抗辯
  原告應分擔保險費款項，相互會算後，原告減縮請求工程款數
  額為144萬8419元，已為被告所不爭執，且原告已於本院100年
  11月22日言詞辯論期日，當庭交付被告系爭工保固書，則原告
  主張被告應給付原告144萬8419元工程款，自屬有據。
五從而，原告依工程契約第5條之約定，請求被告給付144萬8419
  元，及自支付命令狀繕本送達翌日即100年3月29日起至清償日
  止，按年息5%計算之利息，符合民法第229條第2項、第233 條
  第1項前段、第203條2項之規定，為有理由，應予准許。
六兩造陳明願供擔保以代釋明，聲請宣告假執行或免為假執行，
  核無不合，爰分別酌定相當之擔保金額予以宣告。至被告另陳
  明願以等值之有價證券供擔保部分，因未敘明有價證券之種類
  ，本院自無從准許，亦此敘明。
七本件事證已臻明確，兩造其餘攻擊防禦方法，經核與勝負之判
  斷不生影響，爰不予逐一論酌，附此敘明。
八訴訟費用負擔之依據：民事訴訟法第78條。
中    華    民    國  100    年    11    月    30    日
                  民事第六庭法  官  姜悌文
以上為正本係照原本作成
如對本判決上訴，須於判決送達後20日內向本院提出上訴狀。如
委任律師提起上訴者，應一併繳納上訴審裁判費。
中    華    民    國  100    年    11    月    30    日
                            書記官  羅振仁